臺灣桃園地方法院刑事裁定
111年度聲字第1238號
聲  請  人  臺灣桃園地方檢察署檢察官
受  刑  人  林鴻杭


上列聲請人因受刑人數罪併罰有二裁判以上，聲請定其應執行之
刑（111年度執聲字第832號），本院裁定如下：
    主  文
林鴻杭所犯如附表所示各罪，所處如附表所示之刑，應執行有期
徒刑1年6月。
    理  由
一、聲請意旨略以：受刑人林鴻杭因犯詐欺案件，先後經判決確
    定如附表，依刑法第53條、第51條第5款及第50條第2項定其
    應執行之刑，爰依刑事訴訟法第477條第1項聲請裁定等語。
二、裁判確定前犯數罪者，併合處罰之。但有下列情形之一者，
    不在此限：一、得易科罰金之罪與不得易科罰金之罪。二、
    得易科罰金之罪與不得易服社會勞動之罪。三、得易服社會
    勞動之罪與不得易科罰金之罪。四、得易服社會勞動之罪與
    不得易服社會勞動之罪。前項但書情形，受刑人請求檢察官
    聲請定應執行刑者，依第51條規定定之；數罪併罰，有二裁
    判以上者，依刑法第51條之規定，定其應執行之刑；數罪併
    罰，宣告多數有期徒刑者，於各刑中之最長期以上，各刑合
    併之刑期以下，定其刑期，但不得逾30年，刑法第50條、第
    53條、第51條第5款分別定有明文。另按刑事訴訟法第370條
    第2項、第3項，已針對第二審上訴案件之定應執行之刑，明
    定有不利益變更禁止原則之適用；而分屬不同案件之數罪併
    罰有應更定執行刑之情形，倘數罪之刑，曾經定其執行刑，
    再與其他裁判宣告之刑定其執行刑時，在法理上亦應同受此
    原則之拘束。亦即，另定之執行刑，其裁量所定之刑期，不
    得較重於前定之執行刑加計後裁判宣告之刑之總和。而法院
    於裁量另定應執行之刑時，祇須在不逸脫上開範圍內為衡酌
    ，而無全然喪失權衡意義或其裁量行使顯然有違比例原則之
    裁量權濫用之例外情形，並不悖於定應執行刑之恤刑目的者
    ，即無違裁量權之內部性界限（最高法院104年度台抗字第4
    10號裁定意旨參照）。另定應執行之刑，應由犯罪事實最後
    判決之法院檢察官聲請該法院依法裁定之，不能因犯罪之一
    部分所科之刑業經執行完畢，而認檢察官之聲請為不合法，
    予以駁回。至已執行部分，自不能重複執行，應由檢察官於
    指揮執行時扣除之，此與定應執行刑之裁定無涉（最高法院
    86年度台抗字第472 號裁判意旨參照）。
三、經查，受刑人所犯如附表所示之罪，先後經法院判處如附表
    所示之刑確定。又受刑人所犯如附表編號2至5所示之罪，均
    係於如附表編號1所示判決確定日前為之，且以本院為該案
    犯罪事實最後判決之法院等情，有各該判決書及臺灣高等法
    院被告前案紀錄表在卷可稽。又如附表編號2至4所示之罪得
    易科罰金，與如附表編號1、5所示不得易科罰金之罪，依刑
    法第50條第1項但書規定，本不得併合處罰，惟經受刑人請
    求檢察官聲請定其應執行刑，此有受刑人親筆簽名之請求更
    定應執行刑聲請表、聲請狀附卷可稽。又受刑人所犯如附表
    編號3至4所示之罪，前經本院以108年度審訴字第617號判決
    應執行有期徒刑3月確定，參照前揭說明，本院就如附表所
    示各罪再定應執行刑時，自應受上開裁定所定應執行刑與其
    他判決宣告刑總和之內部界限所拘束。另數罪併罰中一罪依
    刑法規定得易科罰金者，若因與不得易科罰金之他罪併合處
    罰而結果不得易科罰金，原得易科罰金部分所處之刑，自亦
    無庸為易科罰金折算標準之記載（司法院大法官釋字第144
    號、第679號解釋意旨參照），準此，本件受刑人所犯如附
    表編號2至4與編號1、5所示之罪，雖係分屬得易科罰金與不
    得易科罰金，惟經合併處罰結果，本院於定其應執行刑時，
    自無庸為易科罰金折算標準之記載，併予敘明。又受刑人所
    犯如附表編號1、2所示之罪雖經執行完畢，惟該形式上已執
    行之罪刑既與如附表其餘各編號所示之罪刑合於數罪併罰之
    要件，揆諸前揭說明，僅屬各罪刑定其應執行刑後於執行時
    應予扣除而已，仍應就附表所示各罪刑，合併定其應執行刑
    。茲檢察官聲請定其應執行之刑，本院審核認聲請為正當，
    應予准許，爰審酌內、外部界限之範圍，及其犯罪情節、罪
    質、時間間隔、受刑人就本件定刑具狀表示請求從輕量刑之
    意見，就其所犯前揭各罪為整體非難評價，定如主文所示之
    應執行刑。
四、依刑事訴訟法第477條第1項，裁定如主文。 
中　　華　　民　　國　　111 　年　　6 　　月　　13　　日
                  刑事第十三庭    法　官　簡方毅
以上正本證明與原本無異。
如不服本裁定，應於裁定送達後5 日內向本院提出抗告狀。
　　　　　　　　　　　　　　　    書記官　施懿珊
中　　華　　民　　國　　111 　年　　6 　　月　　15　　日
　　　　　　
附表：
編號  1 2 3 罪名  毒品危害防制條例 毒品危害防制條例 毒品危害防制條例 宣告刑  有期徒刑7月 有期徒刑3月，如易科罰金，以新臺幣1千元折算1日 有期徒刑3月，如易科罰金，以新臺幣1千元折算1日 犯罪日期  106年12月25日 106年12月25日 107年10月28日 偵  查 機關 臺灣桃園地方檢察署 臺灣桃園地方檢察署 臺灣桃園地方檢察署  案號 107年度毒偵字第993號 107年度毒偵字第993號 107年度毒偵第7604號 最後事實審 法院 臺灣桃園地方法院 臺灣桃園地方法院 臺灣桃園地方法院  案號 107年度審訴字第978號 107年度審訴字第978號 108年度審訴字第617號  判決日期 107年11月28日 107年11月28日 108年6月28日 確定判決 法院 臺灣桃園地方法院 臺灣桃園地方法院 臺灣桃園地方法院  案號 107年度審訴字第978號 107年度審字第978號 108年度審訴字第617號  確定日期 108年1月2日 108年1月2日 108年7月22日 是否為得易科罰金之案件  否 是 是 備註  已執畢 已執畢 編號3、4之罪刑，經本院以108年度審訴字第617號判決應執行有期徒刑3月  
　　
編號  4 5 （以下空白） 罪名  毒品危害防制條例 詐欺  宣告刑  有期徒刑1月，如易科罰金，以新臺幣1千元折算1日 有期徒刑1年3月  犯罪日期  107年10月28日 106年12月22日  偵  查 機關 臺灣桃園地方檢察署 臺灣桃園地方檢察署   案號 107年度毒偵第7604號 107年度偵字第1146、5145、7145、10899號、108年度偵字第4694號  最後事實審 法院 臺灣桃園地方法院 臺灣桃園地方法院   案號 108年度審訴字第617號 108年度金訴字第179號   判決日期 108年6月28日 110年10月29日  確定判決 法院 臺灣桃園地方法院 臺灣桃園地方法院   案號 108年度審訴字第617號 108年度金訴字第179號   確定日期 108年7月22日 110年12月14日  是否為得易科罰金之案件  是 否  備註  編號3、4之罪刑，經本院以108年度審訴字第617號判決應執行有期徒刑3月